【裁判字號】    98,上訴,859
【裁判日期】    980625
【裁判案由】    違反臺灣地區與大陸地區人民關係條例
【裁判全文】
臺灣高等法院高雄分院刑事判決         98年度上訴字第859號
上  訴  人
即  被  告  甲○○
上列上訴人因違反臺灣地區與大陸地區人民關係條例案件，不服
臺灣屏東地方法院96年度訴字第474 號中華民國98年3 月23日第
一審判決（起訴案號：臺灣屏東地方法院檢察署95年度偵字第71
78號），提起上訴，本院判決如下：
     主  文
上訴駁回。
     理  由
一、按上訴書狀應敘述具體理由；又第二審法院認為上訴書狀未
    敘述理由或上訴有刑事訴訟法第362 條前段之情形者，應以
    判決駁回之，同法第361 條第2 項、第367 條前段定有明文
    。
二、上訴人即被告甲○○（下稱被告）上訴意旨略以：原審共同
    被告李永信與大陸地區女子假結婚，係由乙○○給付報酬新
    台幣2 萬元，而原審共同被告李永信因與乙○○不熟，故有
    些事均由被告代為轉知，原審共同被告李永信假結婚之事尚
    與被告無關。證人乙○○係屬重要證人，證人乙○○經原審
    傳拘未到，原審即以證人乙○○之警詢陳述為唯一證據，剝
    奪被告之詰問權，於法即有未當。又被告確有與大陸地區女
    子龔貴愛結婚，而藍巧珍係龔貴愛之親戚，故被告匯款予藍
    巧珍，委由藍巧珍轉交龔貴愛，被告未能於原審交代清楚，
    係因被告中風致部分記憶喪失之故。從而，應有傳喚證人乙
    ○○證明上情之必要。
三、經查，被告與乙○○（未據起訴）於94年12月6 日之數日前
    ，在原審共同被告李永信住處，共同向原審共同被告李永信
    表示可代為安排至大陸地區與女子假結婚，原審共同被告李
    永信可獲得報酬2 萬元，經原審共同被告李永信同意後，被
    告即帶領原審共同被告李永信搭飛機先至大陸地區，其後乙
    ○○再至大陸地區與其等會合，而後安排原審共同被告李永
    信與大陸地區女子李雪媚假結婚，乙○○並委由被告轉交報
    酬1 萬5 千元，並約定其餘5 千元俟大陸地區女子李雪媚入
    境台灣地區後再給付，被告與原審共同被告李永信返台後，
    被告再帶同原審共同被告李永信至屏東縣政府警察局恆春分
    局車城分駐所完成對保作業等事實，已經證人原審共同被告
    李永信於原審結證明確，至被告固否認有上開犯行，辯稱其
    係至大陸地區與龔貴愛結婚，而原審共同被告李永信雖一同
    前往大陸地區，但原審共同被告李永信所為均與其無關等語
    ，然被告所辯前後矛盾，亦核與常情不符，被告所辯即不足
    採信。原審乃認被告共同意圖營利使大陸地區人民非法進入
    臺灣地區未遂之犯行，事證明確，予以論罪科刑，其認事用
    法，核無不合，量刑亦屬允當。另被告上訴意旨以原審未使
    被告詰問證乙○○，故仍有傳喚證人乙○○之必要等語，但
    原審並未採用乙○○警詢之證述為證據，自無剝奪被告詰問
    權之問題，而被告為乙○○轉交金錢予原審共同被告李永信
    ，亦經證人即原審共同被告李永信證述在卷，至被告與大陸
    地區女子龔貴愛是否真結婚，亦與本件無涉，因此，自無再
    傳喚證人乙○○之必要。綜上，被告上訴意旨否認犯罪，指
    摘原判決不當，為無理由。此外，被告並未依據卷內既有訴
    訟資料或提出新事證，指摘或表明原審判決有何採證認事、
    用法或量刑等足以影響判決本旨之不當或違法，而構成應予
    撤銷之具體理由（例如：依憑證據法則具體指出所採證據何
    以不具證據能力，或依憑卷證資料，明確指出所為證據證明
    力之判斷如何違背經驗、論理法則），其上訴即不合法律上
    之程式。再上訴不合法律上之程式之情形，依刑事訴訟法第
    367 條但書規定：「但其情形可以補正而未經原審法院命其
    補正者，審判長應定期間先命補正。」，係指上訴書狀未敘
    述理由，原審未命補提理由書狀，審判長即應定期間先命補
    正。被告提起上訴時，上訴書狀如已載理由者，即無審判長
    應定期間先命補正之適用。從而，被告之上訴書狀及上訴理
    由狀均未敘述具體理由，且於上訴期間屆滿（即98年4 月14
    日）後之20日內（即98年5 月4 日以前），亦未補提上訴具
    體理由，依上開規定，顯屬違背法律上之程式，應由本院依
    同法第367 條前段、第372 條不經言詞辯論判決如主文。
中    華    民    國    98    年    6     月    25    日
                  刑事第八庭    審判長法  官   洪兆隆
                                      法  官   陳志銘
                                      法  官   郭玫利
以上正本證明與原本無異。
如不服本判決應於收受本判決後10日內向本院提出上訴書狀，其
未敘述上訴理由者，並得於提起上訴後10日內向本院補提理由書
狀（均須按他造當事人之人數附繕本）「切勿逕送上級法院」。
中    華    民    國    98    年    6     月    25    日
                                      書記官   楊茱宜


司法院資訊處製作；財團法人民間司法改革基金會備份。
